【裁判字號】    98,訴,966
【裁判日期】    981203
【裁判案由】    給付買賣價金
【裁判全文】
臺灣臺南地方法院民事判決               98年度訴字第966號
原      告  永龍建材有限公司
法定代理人  甲○○
訴訟代理人  丁○○
被      告  丙○○
上列當事人間請求給付買賣價金事件，本院於民國98年11月19日
言詞辯論終結，判決如下：
    主  文
被告應給付原告新臺幣陸拾陸萬貳仟玖佰壹拾陸元。
訴訟費用由被告負擔。
    事實及理由
一、本件原告主張：被告於民國97年12月、98年1 月、2 月間，
    陸續向原告購買磁磚等建材，原告雖曾給付部分價金，惟迄
    今仍欠價金新臺幣（下同）66萬2,916 元尚未清償，爰依買
    賣契約之法律關係，提起本訴。並聲明求為判決：被告應給
    付原告66萬2,916 元。
二、被告辯稱：係伊父即訴外人乙○○即偉柏土木包工業央請伊
    前往交易，乃伊父乙○○即偉柏土木包工業向原告購買上開
    物品，並非伊向原告購買上開物品，伊僅於原告送交物品時
    ，代為簽收；且原告曾持乙○○簽發之本票，向本院聲請裁
    定准許強制執行，足以確認原告與乙○○即偉柏土木包工業
    有買賣關係存在等語。並聲明求為判決：駁回原告之訴。
三、得心證之理由：
  (一)查本件原告主張被告於97年12月、98年1 月、2 月間，陸續
    向原告購買磁磚等建材，雖曾給付部分價金，惟迄今仍欠價
    金66萬2,916 元尚未清償之事實，業據其提出與所述相符，
    且被告不爭執其真正之應收帳明細表14份、原告之送貨單影
    本19份、原告之退回單影本5 份、熊貓石英磚臺南營業所出
    貨單影本5份、冠有限公司送貨單影本3份、銷貨單影本12
    份、仲乾實業社出貨單影本2份、估價單、送貨單影本各1份
    為證。被告雖以前揭情詞置辯，並聲請訊問證人即其父乙○
    ○為證。惟查：
    (1)按受任人受委任人之委託處理事務時，可以委任人之名義
      與他人為法律行為，亦可以自己之名義與他人為法律行為
      。本件被告縱令確因乙○○即偉柏土木包工業之委託，始
      與原告交易，亦不足據以認定被告乃以乙○○即偉柏土木
      包工業之名義向原告購買上開物品，而非以其自己之名義
      向原告購買上開物品。
    (2)觀諸原告提出之應收帳明細表14份，其中13份客戶編號處
      均記載「C5J1丙○○」，另外1 份客戶編號處記載「C5J1
      丙○○（父：乙○○）」；另原告所提出原告之送貨單影
      本19份、原告之退回單影本5 份，其客戶名稱處則均記載
      丙○○，均未記載乙○○或偉柏木土包工業；且被告於本
      院言詞辯論時亦陳稱：因伊父乙○○央請伊前往交易，一
      定須先使用伊之名義購買物品，購買物品時，並未陳稱乃
      代理偉柏土木包工業前往購買等語（參見本院98年度訴字
      第966 號卷宗第94頁），足見被告乃以自己之名義向原告
      購買上開物品。被告辯稱：乃伊父乙○○即偉柏土木包工
      業向原告購買上開物品，並非伊向原告購買上開物品，伊
      僅於原告送交物品時，代為簽收等語，應與事實不符，不
      足採信。
    (3)證人乙○○於本院言詞辯論時雖證稱：被告於偉柏土木包
      工業擔任監工，當時伊在嘉義，有央請被告購買物品，伊
      有向原告購買原告所提單據上所載之物品，因物價波動，
      週轉不靈而未付款等語。惟查，證人乙○○為被告之父，
      與被告乃骨肉至親，所為之證言不免偏頗迴護，且依證人
      乙○○所述，被告乃受其所託而購買物品，證人乙○○非
      無因被告為其向原告購買上開物品，負擔上開債務而內疚
      ，為免除被告之債務，故為上開陳述之可能，是其證言尚
      難遽信；況且，依證人乙○○所述，其於被告向原告購買
      上開物品時，人在嘉義，又何有親聞親見被告究係以個人
      名義或以乙○○即偉柏土木包工業名義向原告購買上開物
      品之可能？是證人乙○○前揭證言，不足採信，不能據為
      有利被告之認定。
    (4)按本票執票人，依票據法第123 條規定，聲請法院裁定許
      可對發票人強制執行，係屬非訟事件，此項聲請之裁定，
      僅依非訟事件程序，以審查強制執行許可與否，並無確定
      實體上法律關係存否之效力。且票據為無因證券，交付票
      據之原因甚多，或為贈與、或為買賣、或為確保當事人間
      已存在之法律關係、或為消滅已存在之法律關係、或為他
      人清償債務而簽發，均有可能，自不能僅以票據之簽發，
      即認發票人與執票人間應有買賣關係存在。被告以原告曾
      持訴外人乙○○簽發之本票，向本院聲請裁定准許強制執
      行為由，認為足以確認原告與乙○○即偉柏土木包工業有
      買賣關係存在等語，亦無足取。
    (5)從而，原告主張被告於97年12月、98年1 月、2 月間，陸
      續向原告購買磁磚等建材，雖曾給付部分價金，惟迄今仍
      欠價金66萬2,916 元尚未清償之事實，應堪信為實在。被
      告上開辯解，則無足取。
  (二)按買受人對於出賣人，有交付約定價金及受領標的物之義務
    ，民法第367 條定有明文。查，本件原告於前揭時日，陸續
    向原告購買上開物品，迄今尚有價金66萬2,916 元仍未給付
    ，揆諸上開規定，自負有交付前開價金之義務。至被告雖抗
    辯：係伊父乙○○即偉柏土木包工業央請伊前往交易等語。
    惟按，債務債權之主體，應以締結契約之當事人為準，故凡
    以自己名義與人結約為債務之負擔者，即對於債權人當然負
    契約上當事人應有之責任，至其實際享用債權金額之為何人
    ，原非所問（最高法院18年上字第1609號判例參照）。查，
    被告上開辯解，縱或屬實，亦僅被告得否請求訴外人乙○○
    代為清償；或於清償之後，得否向訴外人乙○○求償之問題
    ，尚不得作為卸免其對原告應負契約責任之理由。被告上開
    辯解，自無足取。從而，原告本於買賣契約之法律關係，請
    求被告給付尚未給付之價金66萬2,916 元，即屬正當。
四、綜上所述，原告本於買賣契約之法律關係，請求被告給付66
    萬2,916 元，洵屬有據，應予准許。
五、本件事證已臻明確，兩造其餘攻擊防禦方法及舉證，核於判
    決結果不生影響，爰不一一論斷，附此敘明。
六、據上論結，本件原告之訴為有理由，依民事訴訟法第78條，
    判決如主文。
中    華    民    國    98    年    12    月    3    日
                  民事第三庭  法  官  伍逸康
以上正本證明與原本無異。
如不服本判決，應於送達後20日內，向本院提出上訴狀並表明上
訴理由，如於本判決宣示後送達前提起上訴者，應於判決送達後
10日內補提上訴理由書（須附繕本）。
中    華    民    國    98    年    12    月    3     日
                              書記官  盧昱蓁


司法院資訊處製作；財團法人民間司法改革基金會備份。
